【裁判字號】    90,自,13
【裁判日期】    900511
【裁判案由】    重傷害等
【裁判全文】
臺灣桃園地方法院刑事判決                              九十年度自字第一三號
    自  訴  人  乙○○
    自訴代理人  余淑杏律師
    被      告  甲○○
右列被告因重傷害等案件，經自訴人提起自訴，本院判決如左：
    主  文
甲○○以加害生命之事，恐嚇他人致生危害於安全，處拘役參拾日，如易科罰金，以
參佰元折算壹日。緩刑貳年。
被訴重傷害未遂部分無罪。
    事  實
一、甲○○係日春木器行員工，日春木器行於民國八十九年間承攬耀文電子工業股份
    有限公司（以下簡稱耀文公司）位於桃園縣平鎮市平鎮工業區○○○路六號「平
    鎮四廠新建宿舍隔間工程」，而由曾向財負責前開工程之勞工安全檢查主任，乙
    ○○為勞工安全檢查高級工程師，負責前開工地之安全衛生管理。嗣於九十年一
    月五日上午十一時許，乙○○發現日春木器行負責人丙○○及僱用之勞工甲○○
    等多人均未配載安全帽，乙○○遂一一拍照存證，又至宿舍大樓外拍攝其他違規
    照片，以作為處罰之憑證。詎乙○○回到大樓一樓門口時，甲○○竟上前質問，
    二人因而起爭執，甲○○竟以加害生命之事「你給我小心一點，你出去我就給你
    好看，我就是要打給你死」等言詞恐嚇乙○○，乙○○因而心生畏懼，致生危害
    於安全。甲○○並出拳毆傷乙○○（傷害部分業據撤回自訴）。
二、案經乙○○提起自訴。
    理  由
壹、有罪部分
一、右開事實，業據被告甲○○自白不諱，核與自訴人乙○○指訴之情節相符，並有
    自訴人提出之工程合約影本一份、照片四張、診斷證明書二張、切結書一份在卷
    可資佐證。本件事證明確，被告前述犯行可以認定。
二、核被告所為，係犯刑法第三百零五條之恐嚇危害安全罪。爰審酌被告犯罪時所受
    之刺激、犯罪之手段尚輕、所生危害不大及犯罪後坦承，並與自訴人達成和解，
    態度良好，且自訴人不再追究其責任等一切情狀，量處如主文所示之刑。又被告
    所犯之罪係最重本刑為有期徒刑二年之罪，而刑法第四十一條規定已經立法院於
    九十年一月四日修正，將得易科罰金之適用範圍擴大為最重本刑五年以下有期徒
    刑之罪，並於九十年一月十日經總統公布，於同年月十二日生效，是依刑法第二
    條第一項前段規定，應適用裁判時之法律，本院仍依裁判時即修正後之刑法第四
    十一條第一項前段規定諭知被告易科罰金之折算標準，併此敘明。末查被告前未
    曾受有期徒刑以上刑之宣告，有卷附台灣高等法院被告全國前案紀錄表在卷足參
    ，因一時失慮致罹刑章，經此審判程序，應知所警惕，當無再犯之虞，本院認所
    宣告之刑以暫不執行為適當，併諭知緩刑二年，以啟自新。
貳、無罪部分
一、按犯罪事實應依證據認定之，無證據不得推定其犯罪事實，又不能證明被告犯罪
    者，應諭知無罪判決，刑事訴訟法第一百五十四條、第三百零一條第一項分別定
    有明文。
二、自訴意旨另謂：被告於前述時地，基於重傷害之犯意，以具有腐蝕性之強力膠桶
    往自訴人頭、臉部潑灑，致其皮膚發生紅腫現象，因認被告另涉有刑法第二百七
    十八條第一項、第三項之重傷害未遂罪嫌云云。
三、訊之被告則堅決否認有前述犯行，辯稱：該強力膠桶係拉扯時不小心掉，且黏到
    身體也不會造成重傷害等語。經查自訴人於審理時供稱：強力膠部份，因為被告
    當時是拿強力膠塗抹牆壁，我們有拉扯，可能如被告所說，一不小心就倒在我的
    臉部等語。是被告辯稱：強力膠桶係其二人拉扯間不小心倒下等語，應可採信。
    再木匠用以膠合木板用之強力膠，對人體皮膚固具有刺激性，惟尚難認為具有所
    謂之「腐蝕性」，對人體應不可能造成所謂之「重傷害」，此由自訴人所稱其為
    被告以強力膠往頭、臉部潑灑，致其皮膚發生紅腫現象之情況可證。如確具有腐
    蝕性者，其皮膚早已潰爛（況且，依自訴人提出之診斷證明書記載，全無有關皮
    膚方面之傷害）。故縱認被告係有意將強力膠潑灑，亦難認有造成重傷害之故意
    與可能。此外，又查無其他積極之證據足資認定被告確有上開重傷害未遂之犯行
    ，依法應諭知為無罪之判決。
參、據上論斷，應依刑事訴訟法第三百四十三條、第二百九十九條第一項前段、第三
    百零一條第一項前段，刑法第三百零五條、第四十一條第一項前段、第二條第一
    項前段、第七十四條第一款，罰金罰鍰提高標準條例第一條前段、第二項，判決
    如主文。
中      華      民      國    九十      年      五      月     十一     日
                                臺灣桃園地方法院刑事第六庭
            法  官  潘進順
右正本證明與原本無異。
如不服本判決應於送達後十日內向本院提出上訴狀。
                                    書記官  林聖哲
中      華      民      國    九十      年      五      月     十四     日
刑法第三百零五條
以加害生命、身體、自由、名譽、財產之事恐嚇他人，致生危害於安全者，處二年以
下有期徒刑、拘役或三百元以下罰金。


司法院資訊處製作；財團法人民間司法改革基金會備份。
